臺灣臺中地方法院裁定
111年度中秩字第102號
移送機關    臺中市政府警察局第五分局
被移送人    劉虹敏



上列被移送人因違反社會秩序維護法案件，經移送機關於中華民
國111年8月26日以中市警五分偵字第1110042843號移送書移送審
理，本院裁定如下：
    主      文
劉虹敏不罰。
    事實及理由
一、移送意旨略以：被移送人劉虹敏意圖使人受社會秩序維護法
    之處罰，而於民國111年5月21日至111年8月7日期間內，分
    別撥打10次110報案電話，陳稱臺中市○○區○○○○路000號9樓
    之2住戶（謝侑峻，下稱系爭房屋）製造噪音、妨害安寧等
    情，惟經到場警員查看結果，均記載「到場確認無喧嘩情事
    」、「到場未發現」或「無人在家」等情形，謝侑峻認被移
    送人所為檢舉不實，不堪其擾而報警調查，因認被移送人涉
    有違反社會秩序維護法第67條第1項第3款規定。
二、按意圖他人受本法處罰而向警察機關誣告者，處3日以下拘
    留或新臺幣12,000元以下罰鍰，社會秩序維護法第67條第1
    項第3款定有明文。又誣告罪之成立，以告訴人所訴被訴人
    之事實必須完全出於虛構為要件，若有出於誤會或懷疑有此
    事實而為申告，以致不能證明其所訴之事實為真實，縱被訴
    人不負刑責，而告訴人本缺乏誣告之故意，亦難成立誣告罪
    名（最高法院44年台上字第892號判決意旨參照）。是如其
    報案之目的，在求制止、排除他人違反社會秩序維護法之行
    為，並無使人受處罰之請求，主觀上即與上開規定誣告行為
    之構成要件不符；再其所申告之事實，雖不能證明係屬實在
    ，而在積極方面尚無證據證明其確係故意虛構者，仍不能遽
    以誣告行為論處。
三、經查，被移送人對於①111年5月21日上午9時59分撥打110報
    案稱「系爭房屋內不連續跑跳，妨害安寧」、②111年5月31
    日下午8時52分撥打110報案稱「系爭房屋屋內不連續跑跳，
    妨害安寧」、③111年6月7日下午10時18分撥打110報案稱「
    系爭房屋屋內有噪音，妨害安寧」、④111年6月15日下午9時
    35分撥打110報案稱「系爭房屋屋內不連續跑跳，甩衣櫃及
    跺腳聲響，妨害安寧」、⑤111年6月16日下午10時3分撥打11
    0報案稱「系爭房屋屋內不連續跑跳，甩衣櫃聲響，妨害安
    寧」、⑥111年6月27日下午10時33分撥打110報案稱「系爭房
    屋屋內不連續跑跳，跺腳聲響，妨害安寧」、⑦111年7月17
    日下午3時56分撥打110報案稱「系爭房屋從今日14時30分開
    始至15時27分一直在屋內不連續跑跳，丟東西及跺腳聲響，
    妨害安寧」、⑧111年7月24日下午5時20分撥打110報案稱「
    系爭房屋於今日17時左右屋內不連續跑跳，妨害安寧」、⑨1
    11年8月6日下午4時9分撥打110報案稱「系爭房屋於今日15
    時00分起屋內不連續跑跳，妨害安寧」、⑩111年8月7日上午
    11時27分撥打110報案稱「系爭房屋該戶使用物品敲擊地面
    及丟東西發出聲響，妨害安寧」等事實，惟辯稱，確係有聽
    到噪音，礙於非連續聲響及電器干擾聲，致不易錄音採證，
    因已影響被移送人之生活作息，始報警請求處理，並非誣告
    或亂檢舉等語置辯。
四、被移送人向警局檢舉系爭房屋發出噪音後，警員於上開時間
    前往調查結果，固均未發現噪音、聲響，有110報案紀錄單
    附卷可佐。惟查，被移送人就系爭房屋每次發出噪音時間均
    有詳細紀錄，而依110報案紀錄單所載，警員於接獲報案後
    抵達現場，時間相距約4-9分鐘，而噪音之發生有時並非持
    續、連續發生，警員到場時，是否因噪音已過去而未發現，
    致警員製作之110報案紀錄均記載無任何噪音聲響，且依被
    移送人與其他住戶之LINE對話紀錄中，雖未指明何住戶發出
    聲響、噪音，惟亦約略提及9樓其中1戶有教訓小孩聲響及發
    出較大聲響等情，尚難遽認被移送人確有虛構事實而為誣告
    之故意甚明。此外，復無其他證據得以證明被移送人上開誣
    告行為，被移送人違反社會秩序維護法之事實，尚難證明。
　　況，依被移送人前開報案時間，均屬夜間或週末，或因夜深
    人靜、或因週末假日在家休息安寧之需求，社區住戶如有發
    出聲響顯較白天或平日感受明顯，且其報案目的無非在於排
    除噪音聲響之繼續，難認其主觀上有誣告之故意。依上，本
    件既不能證明被移送人確有上開違反社會秩序維護法第67條
    第1項第3款意圖他人受本法處罰而向警察機關誣告之行為，
    自難以該條規定相繩，應為不罰之諭知。
四、依社會秩序維護法第45條第2項，裁定如主文。
中　　華　　民　　國　　111 　年　　9 　　月　　30　　日
                  臺中簡易庭  法　官 李立傑
以上正本證明與原本無異。
如不服本裁定，得於裁定書送達之翌日起5日內，以書狀敘述理
由，向本庭提出抗告。
中　　華　　民　　國　　111 　年　　9 　　月　　30　　日
                                  書記官  洪加芳